臺灣高等法院刑事判決               100年度侵上訴字第68號
上  訴  人
即  被  告  莊志峰
選任辯護人  莊崇意律師 
上列上訴人即被告因犯妨害性自主罪案件，不服臺灣桃園地方法
院99年度訴字第304號，中華民國100年3月15日第一審判決（起
訴案號：臺灣桃園地方法院檢察署98年度偵字第15609號），提
起上訴，本院判決如下：
    主  文
原判決撤銷。
莊志峰對於女子以強暴而為性交未遂，處有期徒刑壹年拾月。
    事  實                                                                
一、莊志峰為設在臺中市○區○○路25號青年電器城有限公司之
    負責人，代號0000-0000（真實姓名年籍詳卷，下稱A女）之
    A 女則自國中畢業起即為莊志峰僱用而在該公司任職。緣莊
    志峰之青年電器城有限公司於民國96年9 月間向陸軍司令部
    標得「俱樂部KTV 室移動式點歌機」之採購，莊志峰於96年
    10月16日上午，駕駛車牌號碼Y3-3175號自用小客車搭載A女
    ，北上前往陸軍司令部安裝上開契約標的之音響設備，渠等
    到達陸軍司令部時，時值部隊用餐時間，莊志峰先偕同A 女
    用午餐，餐後，莊志峰起意欲對A 女強制性交，乃先將車開
    至陸軍司令部門口附近，嗣向A 女佯稱開車疲累需要上床休
    息，而於當日中午12時9 分許將車輛開進桃園縣龍潭鄉○○
    路506號凱虹汽車旅館第105 號房休息。A女本欲在汽車旅館
    大門等待莊志峰，然莊志峰佯稱A女這樣做會令其很丟臉，A
    女又欲在第105 號房之一樓車庫等待莊志峰，莊志峰仍故稱
    其不會對A女做什麼，待莊志峰與A女進入二樓房間後，莊志
    峰先躺在床上看電視，A 女為避嫌而坐於房間門口之沙發上
    ，詎莊志峰旋違反A女之意願，欲對A女強制性交，即自床上
    往坐在上開沙發上之A 女撲上來，強壓於A女身上，先親吻A
    女頸部，並掀起A 女上衣強行撫摸A女胸部，惟因A女極力反
    抗以手、腳推踹莊志峰之腹部及下體，莊志峰始停止並躺回
    床上，隔數分鐘，莊志峰又基於上開同一強制性交之犯意，
    違反A女之意願，自床上往坐在上開沙發上之A女撲上來，強
    壓於A女身上，先親吻A女頸部，並掀起A女上衣強行撫摸A女
    胸部，並隔著A女所著褲子撫摸A 女下體，惟因A女仍極力反
    抗，並拿出手機稱將撥給莊志峰之配偶鄭麗美，莊志峰始未
    能得逞，而於同日中午12時42分退房。嗣於98年6月25日，A
    女之父經由A女胞姊無意間告知而得悉上情後，不甘A女隱忍
    受辱，至莊志峰臺中市○區○○路27巷6 號之居所理論，因
    雙方爭執而由鄭麗美報警前來處理，始查獲上情。
二、案經A 女告訴及桃園縣政府警察局龍潭分局報告臺灣桃園地
    方法院檢察署檢察官偵查起訴。
    理  由
壹、證據能力：
一、按刑事訴訟法為保障被告之反對詰問權，排除具有虛偽危險
    性之傳聞證據，以求實體真實之發見，乃於92年2月6日修正
    公布、同年9月1日施行之刑事訴訟法第159條第1項明定：「
    被告以外之人於審判外之言詞或書面陳述，除法律有規定者
    外，不得作為證據」；是被告以外之人於檢察事務官、司法
    警察官或司法警察調查中所為之陳述，未經被告於審判期日
    踐行詰問之程序，性質上屬於傳聞證據，依同法第159 條之
    2 規定，該陳述除具有較可信之特別情況及為證明犯罪事實
    存否所必要者外，不具有證據能力；則刑事訴訟法第159 條
    之2 顯係就證據能力所為之規定。至其所謂「具有較可信之
    特別情況」，應係指該被告以外之人於檢察事務官、司法警
    察官或司法警察調查中所為之陳述，與審判中不符，而其先
    前之陳述，從客觀上之環境或條件等情況加以觀察，有足以
    取代審判中經反對詰問之可信性保證者而言（最高法院96年
    度台上字第5979號參照）；又按刑事訴訟法第159條之1所稱
    得為證據之被告以外之人於偵查中向檢察官所為之陳述，立
    法者係以刑事訴訟法規定檢察官代表國家偵查犯罪、實施公
    訴，依法有訊問被告、證人、鑑定人之權，且實務運作時，
    偵查中檢察官向被告以外之人所取得之陳述，原則上均能遵
    守法律規定，不致違法取供，其可信性甚高，為兼顧理論與
    實務，而對被告以外之人於偵查中向檢察官所為之陳述，除
    顯有不可信之情況者外，得為證據。乃同法第159條第1項所
    謂得作為證據之「法律有規定者」之1 ，為有關證據能力之
    規定，係屬於證據容許性之範疇（96年度台上字第5673號參
    照）。本院審酌證人A 女於警詢中所為之陳述，未經被告於
    審判期日踐行詰問之程序，屬於傳聞證據，復無具有較可信
    之特別情況，認無證據能力；而A 女與其他證人鄭麗美、鄭
    皓宇、宋建昇、陳雲高於偵查中之證述，上開證據並無違法
    取證等項瑕疵之存在，且證據力亦未明顯偏低，以資為證據
    並無不當，認具證據能力。
二、再按「除前三條之情形外，下列文書亦得為證據：一、除顯
    有不可信之情況外，公務員職務上製作之紀錄文書、證明文
    書。二、除顯有不可信之情況外，從事業務之人於業務上或
    通常業務過程所須製作之紀錄文書、證明文書。三、除前二
    款之情形外，其他於可信之特別情況下所製作之文書。」刑
    事訴訟法第159條之4定有明文。卷附之凱虹汽車旅館96年10
    月16日來店之客人所駕汽車車號之電腦登錄畫面，該電腦登
    錄畫面係旅館大門人員在客人入宿或休息時依該旅館之規定
    所須登錄之事項，為其通常業務過程所須製作之紀錄文書，
    依上開規定，自有證據能力。
三、原審徵得上訴人即被告莊志峰（簡稱被告）及被害人A 女之
    同意，將其等送至內政部警政署刑事警察局接受測謊，並經
    該局作成99年10月25日刑鑑字第0990148418號測謊鑑定書及
    測謊過程參考資料1 份足憑佐證。按「…查測謊鑑定究竟有
    無證據能力，刑事訴訟法並無明文規定，惟實務上，送鑑單
    位依刑事訴訟法第二百零八條第一項規定，囑託法務部調查
    局或內政部警政署刑事警察局為測謊檢查，受囑託機關就檢
    查結果，以該機關名義函覆原囑託之送鑑單位，該測謊檢查
    結果之書面報告，即係受囑託機關之鑑定報告，該機關之鑑
    定報告，形式上若符合測謊基本程式要件，包括：(一)經受測
    人同意配合，並已告知得拒絕受測，以減輕受測者不必要之
    壓力。(二)測謊員須經良好之專業訓練與相當之經驗。(三)測謊
    儀器品質良好且運作正常。(四)受測人身心及意識狀態正常。
    (五)測謊環境良好，無不當之外力干擾等要件，始賦予證據能
    力，非謂機關之鑑定報告書當然有證據能力；而具上述形式
    之證據能力者，始得為實質之價值判斷，必符合待證事實需
    求者，方具證明力」最高法院96年度台上字第3991號判決闡
    述甚明，亦為我國司法實務所普遍是認（同院96年度台上字
    第3904號判決亦持相同之見解）。內政部警政署刑事警察局
    上開測謊過程參考資料包括：測謊儀器測試具結書、身
    心狀況調查表、測謊問卷內容題組、測謊圖譜（含呼吸
    、膚電、脈搏）、測謊儀器運作情形、測謊施測環境評
    估、施測者專業資格證明等項目，符合最高法院上開判決
    揭示之上開測謊基本程式要件，是以，內政部警政署刑事警
    察局上開測謊結果當具證據能力。又測謊官詢問被害人A 女
    二問題即(1)你有沒有騙說被告載你到汽車旅館、(2)你有沒有
    騙說被告摸你私密的部位（胸部及下體），經測試結果因生
    理圖譜反應欠缺一致性，故無法鑑別，有上開測謊鑑定書可
    稽，是本件對A 女之測謊自不得作為本件證據，然此為價值
    中性，並不得作為證人A女之證詞可採或不可採之依據。
四、另本件認定事實所引用之卷內其餘卷證資料，並無證據證明
    係公務員違背法定程序所取得，被告於審判程序中復未於言
    詞辯論終結前表示異議，且卷內之文書證據，亦無刑事訴訟
    法第159條之4之顯有不可信之情況與不得作為證據之情形，
    則依刑事訴訟法第159條之5之規定，本件認定事實所引用之
    所有文書證據，均有證據能力，合先敘明。
貳、實體部分：  
一、訊據被告固自承有向陸軍司令部標得上開採購案，並有開車
    偕同A 女至陸軍司令部裝設契約標的之點歌機，然矢口否認
    上開犯行，其與其之辯護人辯稱：被告偕同A 女至陸軍司令
    部裝設契約標的之點歌機時，並無與A 女至龍潭之汽車旅館
    休息，凱虹汽車旅館之電腦登錄畫面有登錄錯誤之可能，並
    不能排除有其他人開車去旅館；陸軍司令部「俱樂部KTV 室
    移動式點歌機」之採購契約，被告於96年10月9 日之前即已
    完成履約並開始保固，自96年10月9日之後，被告並無與A女
    上龍潭履約並至凱虹汽車旅館之可能；告訴人在偵查時指稱
    被告有將手伸到告訴人衣服內亂摸，然告訴人於偵訊時亦稱
    ，其向被告稱若被告再碰告訴人，告訴人就打電話給被告太
    太，被告即躺回去看電視，可見就算告訴人指訴為真，被告
    手段平和，如何認定為強制性交，被告仍未施用強制力使人
    達於不能抗拒之程度，且既然未脫去衣服，根本未露點，尚
    不能構成強制性交或強制猥褻，被告在旅館內強拉告訴人衣
    服，構成何罪；在告訴人所指被侵害之後，告訴人又在被告
    之公司內工作一段很長的時間，且依告訴人所述，被告與告
    訴人在公司內很多獨處機會，告訴人甚至於離職後還有到被
    告之公司，可見和一般遭遇侵害後之情形不同，告訴人之指
    訴不實在云云。惟查：
  (一)被告固辯稱其向陸軍司令部標得之「俱樂部KTV 室移動式點
    歌機」採購契約，其於96年10月9 日之前即已完成履約並開
    始保固云云，並舉出青年電器城有限公司於97年10月28日向
    陸軍司令部提出之「退還保固金申請書」，其上記載保固期
    限為96年10月9 日至97年10月9 日，然此「退還保固金申請
    書」係被告所負責之青年電器城有限公司所自行製作，且此
    係有關保固期限之起訖日期之記載，與上開採購案何時完成
    完工、何時驗收，迴屬不同之二事。又原審函詢陸軍司令部
    上開採購案之完工驗收日，經該部於99年5 月10日以國陸政
    心字第0990002150號函回覆，依該函附件之「國防部陸軍司
    令部政戰主任室內購案財物勞務採購接收暨會驗結果報告單
    」顯示，上開「俱樂部KTV 室移動式點歌機」採購契約係於
    96年10月19 日始完成會同驗收，故被告辯稱其96年10月9日
    之後沒有再北上至龍潭云云，顯屬不實。
  (二)被告於96年10月16日上午，駕駛車牌號碼Y3-3175 號自用小
    客車搭載A 女，北上前往陸軍司令部安裝上開契約標的之音
    響設備，並於當日中午12時9 分許將車輛開進桃園縣龍潭鄉
    ○○路506 號凱虹汽車旅館第105 號房休息之事實，有凱虹
    汽車旅館96年10月16日來店之客人所駕汽車車號之電腦登錄
    畫面翻拍照片附卷可證，證人即凱虹汽車旅館門口人員陳雲
    高亦於原審證稱：凱虹汽車旅館確有提供給Y3-3175 號汽車
    有進入該旅館消費之電腦紀錄予警方，是人工抄錄後，轉到
    電腦內，應該不太可能有登載錯誤的可能，因為我們在消費
    者汽車開進來時，有電腦錄影，並且當場有二位會看見汽車
    開進來，其中一位負責看汽車進來，一位負責登錄在電腦內
    ，負責看汽車進來接送車輛的人會向裡面的人報車號，另一
    個人負責打電腦登錄車號，實際上看到車號的人是接送車輛
    的那一個人，不一定會再覆核監視畫面等語（見原審卷第41
    -42 頁）。其於檢察官偵訊時更證稱在其經驗中到目前為止
    沒有發生過車號登記錯誤之問題等語。非僅如此，凱虹汽車
    旅館96年10月16日來店之客人所駕汽車車號之電腦登錄畫面
    拍翻照片顯示Y3-3175號自用小客車於該日12時9分進房休息
    於12時42分退房之內容，又與告訴人指訴被告有將車開至陸
    軍司令部附近之汽車旅館之指訴及證人宋建昇巡佐、王豐儀
    偵查佐之現場處理所見及查證結果相符（見下述），是顯見
    凱虹汽車旅館96年10月16日來店之客人所駕汽車車號之電腦
    登錄畫面完全正確，被告及辯護人空言主張該電腦登錄可能
    有誤云云，核無可採。
  (三)告訴人A 女於原審審理時證稱：被告是我之前的老闆，我是
    於84年至97年2 月間在被告那裡工作，過完年就離開了。被
    告開立青年電器城有限公司。被告在96年10月16日上午帶我
    去桃園縣龍潭鄉某營區裝音響，當天吃完午餐之後，被告將
    車子開往龍潭部隊門口，那時剛好是中午12點，當時是部隊
    的休息時間，被告向我說他早上開車很累，想要休息，我向
    被告說在部隊門口將車子停下，他可以在車上休息，被告就
    說他要睡在床上休息才可以，被告就直接將車子開到汽車旅
    館，被告從龍潭部隊開到汽車旅館沒有很久，只有一下子而
    已，我們到達汽車旅館後，汽車旅館裡面都有車庫，被告就
    將車子停在該車庫，我向被告說我要在汽車旅館大門外等被
    告，被告就說這樣很丟臉，我就向被告說，那我在車庫等被
    告，被告自己去休息，被告說他又不會對我做什麼事情，只
    是單純的想要休息，然後又說我這樣讓他很沒有面子，很丟
    臉，我心想等一下就要裝音響，又幫他工作了12年那麼久，
    被告是個愛面子的人，我想說被告應該不敢對我怎樣，只是
    單純想要睡午覺，我就跟著被告到樓上的房間，進去房間後
    ，剛開始我坐在沙發上，被告就躺在床上看電視，過了沒有
    多久，被告就往我身上撲上來，當時我人在沙發上，被告先
    親我脖子周圍，他又掀起我的衣服，並將手伸進我的衣服內
    ，用手抓我的胸部，我就一直抵抗打被告、踹被告，過了一
    會兒，被告就躺回床上對我說，你剛剛在車上睡得那麼熟，
    進來為何不睡，我沒有回答，約過了幾分鐘，被告又撲上來
    ，我當時人還在上開同一沙發上，那個沙發是在房間一進來
    的門口，我一進來因為害怕所以就一直坐在那個沙發上，被
    告撲上來之後，又做了剛剛陳述一樣的事情，就是親我的脖
    子、將我的衣服拉起來、將手摸我的胸部，因為我當天是穿
    牛仔褲，所以被告沒有伸進我的褲子內，但是被告有隔著我
    的褲子摸我的下體，我當時就從我褲子的口袋拿出手機，我
    向被告說『你再碰我，我就打電話給你老婆』，被告就停止
    動作，然後躺回床上，若無其事的看新聞，看了一會，被告
    就去上廁所，並對我說『既然你不睡的話，我們就走了』，
    我們離開之後，被告就將我載到部隊裝音響，在一路上，被
    告都裝著一副若無其事的樣子。這件事情發生的時間是在96
    年10月間，但我到了98年6 月間才對於被告提出告訴，是因
    為我一直要離職，被告和他的太太一直都沒有允許，還叫我
    不可以向任何人提起這件事情，被告的太太也知道這件事情
    ，因為我後來有向被告的太太表明我想要離職的原因。但因
    為我沒有請假的理由，且我要賺錢養家，我的收入對於家庭
    很重要。後來我先向我姐姐提到，我姐姐本來要告被告，可
    是我姐姐說我連案發地點都不確定，怕對方不會承認，只要
    我沒事就好了，後來我姐姐無意間讓父親知道了，很生氣，
    他嚥不下這口氣，我父親先衝去被告的家裡向被告理論，要
    被告道歉，被告當時有承認，但是被告說反正又沒有得逞，
    後來雙方就起爭執，我父親就說怎麼可以這麼做，被告的太
    太說她要報警處理。而就事發地點，因為已經隔了一年多，
    我當時沒有馬上報警，因為他太太求我，被告也求我，我當
    時一時心軟放過被告，所以我沒有刻意去記時間點，但是我
    記得案發時間點是去龍潭部隊裝音響。」等語（見原審卷第
    38-40頁），核與其偵訊時之證述完全相符。證人A女於警詢
    時指稱被告隔著衣服用手撫摸伊胸部、腰部，「並把伊之衣
    服往上扯」，被告用手「想要脫掉伊之衣服」等情節，此等
    情節之描述與其於偵訊及原審審理時所稱被告有將手伸進其
    衣服內撫摸、拉起其之衣服用手摸其之胸部之情節，並無不
    同，僅文字描述之方式不一而已，被告及辯護人據此辯稱告
    訴人所指訴受侵害之情節前後不一，有漸次加重之情況云云
    ，並不可採。
  (四)被告本身為青年電器城有限公司之負責人，其主張其向陸軍
    司令部標得之「俱樂部KT V室移動式點歌機」採購契約，其
    於96年10月9 日之前即已完成履約並開始保固，經原審查證
    之結果，其實係於96年10月19日始完工驗收，是可見連其本
    人亦已因時間之間隔而對確實之相關日期有所淡忘，遑論為
    其員工之A女。且證人A女在原審審理時亦證稱「我沒有刻意
    去記時間點，但是我記得案發時間點是去龍潭部隊裝音響。
    」等語（見原審卷第40頁），可見A 女係以至陸軍司令部裝
    音響為其記憶本案案發時間點之關鍵因素，致於時間點或因
    時間之間隔而有所淡忘，然並不能進而據此即稱A 女之指訴
    內容不實在。
  (五)被害人自國中畢業後即至被告之青年電器城有限公司任職，
    此據A女證述在案，亦為被告所是認，至案發時止，A女已在
    被告之上開公司任職13、14年之久，A 女自青少女時期即在
    被告之上開公司任職，在被告家族式之公司任職甚久，即便
    被告於上開時、地對A女為上開行為，因被告尚未對A女為強
    制性交得逞，且被告雖以強暴之方式違反A 女意願而欲強制
    性交A女，然被告經A女喝斥，即停止其之強制性交行為，是
    以，其對被告心生原諒之心，在所難免，再加之，被告亦於
    警詢自承平日伊之太太即將A女當女兒，A 女生日時會送A女
    東西，A女離職時，伊之太太鄭麗美還送A女金項鍊及金戒指
    ，鄭麗美於偵訊時亦證以該語（見偵卷第6頁、第96 頁），
    是可見A女因長期在被告公司工作，平素被告之太太亦對A女
    不薄，是A 女雖有上開為被告強制性交未遂之情事發生，亦
    不忍將該事向外張揚甚至訴諸法律，乃至97年2 月間始離職
    ，並至98年6月25日晚間因A女父親偕同A 女至被告家中理論
    ，並因A女父親先行於該日19時12分22 秒打電話報案，被告
    方面則於該日19時21分43秒打電話報案，有台中市警察局勤
    務指揮中心受理各類案件紀錄單附卷可稽（偵卷第104、105
    頁），全案因而爆發，此符事理之常，被告及辯護人辯稱「
    在告訴人所指被侵害之後，告訴人又在被告之公司內工作一
    段很長的時間，且依告訴人所述，被告與告訴人在公司內很
    多獨處機會，告訴人甚至於離職後還有到被告之公司，可見
    和一般遭遇侵害後之情形不同，告訴人之指訴不實在」云云
    ，並無可採。
  (六)證人即98年6 月25日傍晚據報趕至被告家中處理之宋建昇巡
    佐於原審99年6 月8 日審理時證稱伊在被告家中先向被害人
    A 女詢問，A 女向伊陳述A 女在一年多前在桃園縣有被其老
    闆即被告性侵的事情，當時伊向A 女詢問A 女當時被被告性
    侵之地點，A 女說是在桃園縣，至於何鄉鎮市A 女則不太記
    得，伊再詢問被告時，被告說其要查資料才知道，之後被告
    向伊說是在桃園縣一個軍方的信箱號碼部隊附近的一個汽車
    旅館，那時候被告向伊陳述案發日中午的時候被告和被害人
    A 女先至汽車旅館休息，要等到中午時間過後，進去軍方部
    隊裡面洽公等語（見原審卷第36-37頁反面）。嗣原審100年
    3  月1日審理時，證人宋建昇仍證稱伊在被告家的客廳問被
    告有無對被害人性侵害，被告說沒有，但是被告說其有帶被
    害人到桃園洽公，並說有帶被害人到汽車旅館，因為當時還
    有其他家屬在，伊怕在場人沒有辦法控制情緒，徵得被告和
    被害人同意後帶他們回去派出所瞭解案情並製作筆錄等語（
    見原審卷第99頁反面）。是可見證人宋建昇前後於原審審理
    時均證稱被告在其家中客廳對證人宋建昇坦承有帶A 女至桃
    園洽公時，帶A 女至汽車旅館之事實。又承辦本案之王豐儀
    偵查佐於原審99年6月8日審理時證稱因為當時被害人報案並
    沒有說明是在哪家汽車旅館發生本案，所以承辦之警方就到
    轄內之汽車旅館訪查，警方到汽車旅館詢問旅館人員被告的
    車號的自小客車有沒有曾經到他們的汽車旅館消費的紀錄，
    警方是從離龍潭分局最近的汽車旅館開始查，警方查到第一
    家汽車旅館時，就查到本件的汽車旅館有被告自小客車去消
    費的紀錄，警方查詢到汽車旅館的電腦庫房紀錄，並將電腦
    紀錄的畫面翻拍下來等語（見原審卷第42頁）。俱可見被告
    意圖不軌，於96年10月16日中午乘洽公之機會及中午時分陸
    軍司令部休息之藉口，將A女帶至凱虹汽車旅館第105號房之
    事實。證人即被告之子莊皓宇於警詢、偵訊時均證稱Y3-317
    5 號自用小客車，車主為青年電器城公司，平時多為伊在使
    用，伊印象中曾駕該車至桃園龍潭三次，時間是在96 年9至
    10月間，一次是伊自己前往龍潭，另二次是伊偕同伊父母一
    同前往，然伊不曾駕該車至龍潭鄉內之汽車旅館消費過等語
    （見偵卷第90-91頁、第134-135頁）；而被告之妻鄭麗美雖
    於偵訊時證稱Y3-3175 號自小客車是伊和被告及莊皓宇在使
    用，另一兒子沒有使用過，伊有因工作而入住桃園縣的旅館
    ，然就伊記憶所及，是至汽車旅館過夜等語，是由證人莊皓
    宇、鄭麗美之證詞可知，唯一有可能於中午時分駕駛Y3-317
    5號自小客車偕同被害人A女至桃園龍潭境內之人厥為被告而
    已。此等均足以佐證證人A女上開指訴屬實。
  (七)查原審徵得被告及被害人同意，將其等送至內政部警政署刑
    事警察局測謊時，測謊官詢問被告二問題即(1)你有沒有載A
    女進去汽車旅館、(2)你有沒有摸她私密的部位（胸部及下體
    ），被告均稱沒有，經測試結果，被告呈不實反應，有內政
    部警政署刑事警察局99年10月25日刑鑑字第990148418 號函
    在卷可參（見原審卷第80-83頁），此正與證人A女之上開證
    詞指訴相符，自可為本案之補強證據。
  (八)依社會常情觀之，若被告僅欲對A 女為強制猥褻行為，衡諸
    被告與A 女本即在陸軍司令部附近，該處為龍潭鄉之郊區，
    被告在該處附近停車，在車內即可對A 女為強制猥褻行為，
    自無需將A 女帶至汽車旅館，況依A 女上開證述，被告在汽
    車旅館房間內，在時間相隔甚短之情形下，二度自所躺之床
    上撲向坐在沙發上之A 女，對之撫摸胸部和下體，可見被告
    欲對A 女強制性交之犯意已甚明顯，嗣雖因A 女之極力反抗
    及A 女威脅將被告之行為告知被告之妻，而使被告未進一步
    得逞，然此已構成強制性交未遂，初非單純之強制猥褻，不
    能僅以被告之行為外觀僅有完成強制猥褻之行為，而謂其僅
    構成強制猥褻罪。
  (九)辯護意旨另謂被告若確有A 女指訴之行為，因A 女反抗時及
    A 女威脅將被告之行為告知被告之妻時，被告即馬上停止行
    為，是被告頂多構成性騷擾防治法第25條第1 項之罪云云。
    惟按所謂猥褻行為，係指性交以外，足以興奮或滿足性慾之
    一切色情行為，亦即在客觀上足以誘起他人性慾，在主觀上
    足以滿足自己性慾，侵犯他人性自由之權利，使有被侵犯之
    被害感覺，係屬於性侵害之概念。至性騷擾防治法第25條規
    定之「性騷擾」，指對告訴人之身體為偷襲式、短暫性、有
    性暗示之不當觸摸，含有調戲意味，而使人有不舒服之感覺
    ，但不符強制猥褻構成要件之行為而言。故性騷擾罪與強制
    猥褻罪之犯罪構成要件並不同（最高法院99年度台上字第25
    16號判決意旨參照）。申言之，性騷擾防治法第25條第1 項
    係以「意圖性騷擾，乘人不及抗拒而為親吻、擁抱或觸摸其
    臀部、胸部或其他身體隱私處之行為者。」為其構成要件，
    對照同法第2 條前段「本法所稱性騷擾，係指性侵害犯罪以
    外，對他人實施違反其意願而與性或性別有關之行為。」之
    規定，性騷擾顯係指性侵害犯罪以外之對他人所為違反意願
    而含有性意味之言語及舉止，而刑法第224 條強制猥褻罪之
    「猥褻」，則係指行為人出於猥褻之犯意，所為行為在客觀
    上須足以引起他人性慾，在主觀上亦須足以滿足自己情慾，
    而侵害他人之性自主決定權利之行為，且未對所猥褻之身體
    部位設限，兩罪成立要件並不相同。本案被告既藉口午休，
    設計將A 女引入汽車旅館房間內，又在此獨立之房間內二度
    撲向A 女，撫摸A女胸部及下體，A女且有肢體極力反抗及脅
    迫將被告行為告知被告之妻，以求終止被告之侵犯，俱見被
    告不論在客觀上及主觀上，顯係以滿足其性慾作為其犯罪目
    的及動機，且亦非偷襲式、短暫性之舉動，依據前揭說明，
    核與「性騷擾」之構成要件顯然有異，是辯護人此部分所辯
    ，亦無足採。
  (十)綜上，被告及辯護人之辯詞均無可採，本件事證明確，應依
    法論科。
二、核被告所為，係犯刑法第221 條第2 項、第1 項之強制性交
    未遂罪。被告強制性交未遂前強壓A 女身上，親吻A 女、撫
    摸A 女胸部、下體之猥褻行為，係強制性交未遂前之階段行
    為，為強制性交未遂之高度行為所吸收，不另論罪。被告行
    為處於未遂，依刑法第25條第2 項之規定減輕之。
三、原審據以對被告論罪科刑，固非無見。惟查，刑事訴訟法第
    159條第1項規定，被告以外之人於審判外之言詞或書面陳述
    ，除法律有規定者外，不得作為證據。故傳聞證據，原則上
    無證據能力，必須法律有除外規定者，始例外賦予證據能力
    。同法第159條之2規定，被告以外之人於檢察事務官、司法
    警察官或司法警察調查中所為之陳述，與審判中不符時，其
    先前之陳述具有較可信之特別情況，且為證明犯罪事實存否
    所必要者，得為證據，即為前揭傳聞法則之除外規定之一。
    此例外情形，必其陳述「與審判中不符」，且符合「具有較
    可信之特別情況」及「為證明犯罪事實存否所必要者」，始
    有適用之餘地。而所稱「為證明犯罪事實存否所必要者」，
    係指就具體個案案情及相關卷證判斷，為發現實質真實目的
    ，認為除該項審判外之陳述外，已無從再就同一供述者，取
    得與其上開審判外陳述之相同供述內容，倘以其他證據代替
    ，亦無從達到同一目的之情形而言。如何具有特信性及必要
    性要件，自應為相當之論述、說明，始稱適法。故如審判外
    之陳述與審判時之陳述相符，該審判外陳述即欠缺傳聞例外
    之必要性要件，自不待言。原審以證人即A 女於警詢之陳述
    ，已於原審行交互詰問，足以保障上訴人之詰問權為由，認
    A 女之警詢陳述，不問與審判中之證詞相符或不相符部分，
    均有證據能力，其論述與上揭法律規定要件不符，容有可議
    。被告上訴意旨略以：被告並未毆打或恐嚇告訴人，且在告
    訴人提出打電話告訴其妻，被告就停止動作，可見都屬和平
    手段，如可判定為強制性交犯意，應被告所為認係，短暫性
    、偷襲性舉動，應係性騷擾防治第25條第1 項之情形；且告
    訴人陳述被告強拉告訴人衣服之行為，構成何罪；另凱虹汽
    車旅館登錄客人資料，既未經客人會簽即不能排除有錯誤可
    能性，且亦不排除其他人開車過去云云，固無足取，已如上
    述，惟原判決既有上揭可議之處，即屬無可維持，應由本院
    將原判決撤銷改判。爰審酌被告藉工作之機會對其所雇用之
    年輕女子為強制性交之行為，對婦女人身安全之危害，暨其
    素行、行為手段、犯後態度等一切情狀，量處如主文第2 項
    所示之刑，以示儆懲。
據上論斷，應依刑事訴訟法第369 條第1 項前段、第364 條、第
299 條第1 項前段，刑法第221 條第2 項、第1 項、第25條第2
項，判決如主文。
本案經檢察官蔡秋明到庭執行職務。
中    華    民    國    100    年    8    月    18    日
                  刑事第十九庭  審判長法  官 鄧振球
                                      法  官 張江澤
                                      法  官 潘翠雪
以上正本證明與原本無異。
如不服本判決，應於收受送達後10日內向本院提出上訴書狀，其
未敘述上訴之理由者並得於提起上訴後10日內向本院補提理由書
（均須按他造當事人之人數附繕本）「切勿逕送上級法院」。
                                      書記官 朱家賢
中    華    民    國    100    年    8    月    18    日
附錄：本案論罪科刑法條全文
中華民國刑法第221條（強制性交罪）
對於男女以強暴、脅迫、恐嚇、催眠術或其他違反其意願之方法
而為性交者，處3年以上10年以下有期徒刑。
前項之未遂犯罰之。